【裁判字號】    98,家聲,86
【裁判日期】    990128
【裁判案由】    變賣遺產
【裁判全文】
臺灣臺東地方法院民事裁定              98年度家聲字第86號
聲  請  人  行政院乙○○○○官兵輔導委員會臺東縣榮民服務
            處
法定代理人  甲○○
上列聲請人聲請變賣被繼承人丙○○遺產事件，本院裁定如下：
    主  文
聲請駁回。
聲請程序費用新臺幣壹仟元由聲請人負擔。
    理  由
一、聲請意旨略以：被繼承人丙○○（身分證統一編號：Ｚ00000
    0000號）於民國95年4月1日死亡，因其在臺灣並無合法繼承
    人，依臺灣地區與大陸地區人民關係條例第68條及退除役官
    兵死亡無人繼承遺產管理辦法第4條規定，聲請人即為其法
    定遺產管理人，前經本院以95年度家催字第41號裁定准予公
    示催告，現有大陸地區繼承人向本院表明願繼承被繼承人遺
    產，並經本院備查在案，而被繼承人遺有未辦理保存登記，
    門牌號碼臺東縣臺東市○○里○鄰○○路○段112巷6弄6號建
    物，茲為移交遺產予大陸地區繼承人，爰依臺灣地區與大陸
    地區人民關係條例第67條第1項、第4項、退除役官兵死亡無
    人繼承遺產管理辦法第8條之1規定，聲請准予變賣上開建物
    等語。
二、按臺灣地區與大陸地區人民關係條例第67條第1 項規定，被
    繼承人在臺灣地區之遺產，由大陸地區人民依法繼承者，其
    所得財產總額，每人不得逾新臺幣二百萬元，超過部分，歸
    屬臺灣地區同為繼承之人，臺灣地區無同為繼承之人者，屬
    歸臺灣地區後順序之繼承人，臺灣地區無繼承人者，歸屬國
    庫。同條第4項規定：第1項遺產中，有以不動產為標的者，
    應將大陸地區繼承人之繼承權利折算為價額。同條例第68條
    第1項規定，退役軍人或退除役官兵死亡而無繼承人、繼承
    人之有無不明或繼承人因故不能管理遺產者，由主管機關管
    理其遺產。另依退除役官兵死亡無人繼承遺產管理辦法第8
    條之1第1項規定，遺產管理人為清償債權、交付遺贈物或移
    交遺產給大陸地區繼承人，有變賣遺產之必要者，應聲請法
    院許可後辦理。
三、經查，本件聲請人為被繼承人丙○○之遺產管理人，於公示
    催告期限屆滿，有大陸地區繼承人鄭久鳳聲明繼承，經本院
    裁定准予備查在案等情，業據提出本院95年度家催字第41號
    民事裁定、95年度聲繼字第40號准予備查函各乙件為證，並
    經本院調取上開卷宗核閱無誤，堪信屬實。惟聲請人主張未
    登記門牌號碼臺東縣臺東市○○里○鄰○○路○段112巷6弄6
    號建物為被繼承人所有乙節，迄未提出任何事證以資佐證，
    且嗣經本院通知聲請人補提相關證明文件，聲請人則函覆略
    以：上開建物屬未辦保存登記之建物，故無建物所有權狀及
    稅籍資料，惟被繼承人生前即居住該屋，設籍該屋門牌，亡
    故後該屋由聲請人納入管理等語，有行政院退除役官兵輔導
    委員會臺東縣榮民服務處99年1月14日第0980000199號函附
    卷可稽，是並無證據足資證明前揭建物確屬被繼承人之遺產
    ，聲請人聲請變賣該建物，於法尚有未合，應予駁回。
四、依非訟事件法第157條，裁定如主文所示。
中    華    民    國    99    年     1    月    28    日
                    家事法庭法  官  康文毅
以上正本係照原本作成。
如對本裁定抗告，須於裁定送達後10日內，向本院提出抗告狀，
並應繳納抗告費新臺幣1,000元。
中    華    民    國    99    年     1    月    28    日
                            書記官  高美枝


司法院資訊處製作；財團法人民間司法改革基金會備份。
